臺灣板橋地方法院刑事判決　　　　　　99年度訴字第3600號
公　訴　人　臺灣板橋地方法院檢察署檢察官
被　　　告　林志清
選任辯護人　呂其昌律師
上列被告因違反毒品危害防制條例等案件，經檢察官提起公訴（
99年度偵字第5228號），本院判決如下：
    主  文
林志清販賣第一級毒品，未遂，累犯，處有期徒刑拾陸年；又明
知為禁藥而轉讓，累犯，處有期徒刑壹年；又轉讓第一級毒品，
累犯，處有期徒刑壹年捌月；又明知為禁藥而轉讓，累犯，處有
期徒刑壹年貳月。應執行有期徒刑拾玖年陸月。
    事  實
一、林志清前於(一)民國87年間因連續非法販賣化學合成麻醉藥品
    ，經臺灣高等法院以89年度上訴字第3581號判決有期徒刑5
    年8月確定；(二)89年間因連續施用第二級毒品案件，經本院
    以89年度易字第4762號判決判處有期徒刑1年確定；(三)90年
    間因贓物案件，經本院以90年度易字第743號判決判處有期
    徒刑6月確定；(四)90年間因施用第二級毒品案件，經本院以
    90年度易字第3808號判決判處有期徒刑6月確定。前開(二)、
    (三)所示之罪刑，經本院以96年度聲減字第410號裁定減為有
    期徒刑6月、3月，並與前開(一)所示之罪行定應執行刑為有期
    徒刑6年1月確定；前開(四)所示之罪刑經同裁定減為有期徒刑
    3月確定，並與上開所示之有期徒刑6年1月接續執行，於96
    年8月4日縮刑期滿執行完畢。詎其仍不知悔改，明知海洛因
    與甲基安非他命分別屬毒品危害防制條例第2條第2項第1款
    、第2款所明定列管之第一、二級毒品，不得販賣、轉讓、
    持有，亦明知甲基安非他命經中央衛生主管機關行政院衛生
    署公告列為禁藥管理，屬藥事法第22條第1項第1款所規範之
    禁藥，不得轉讓、持有，竟分別為下列行為：
  (一)林志清基於販賣第一級毒品海洛因之犯意，由鄧文龍先於附
    表編號1所示時間，以其持用行動電話門號0000000000號與
    林李坤所有、林志清持用之行動電話門號0000000000號聯絡
    販賣第一級毒品海洛因相關事宜，雙方達成由林志清以新臺
    幣（下同）1,000元出售第一級毒品海洛因1包（重量不詳）
    予鄧文龍之合意，而著手於販賣第一級毒品以營利。嗣鄧文
    龍前往林志清位於新北市○○區○○街48號3樓居所，因林
    志清無故未與鄧文龍見面致未能完成販賣毒品交易而未遂。
  (二)林志清基於轉讓禁藥甲基安非他命之犯意，由鄧文龍先於附
    表編號2所示時間，以其持用行動電話門號0000000000號與
    林李坤所有、林志清持用之行動電話門號0000000000號聯絡
    後，雙方於新北市○○區○○街上、林志清駕駛之車號4761
    -YM號自小客車車內見面，林志清未取得任何代價，無償轉
    讓禁藥甲基安非他命（約施用1次之數量）予鄧文龍。
  (三)林志清基於轉讓第一級毒品海洛因之犯意，由鄧文龍於附表
    編號3所示時間，以其持用行動電話門號0000000000號與林
    李坤所有、林志清持用之行動電話門號0000000000號聯絡後
    ，林志清未取得任何代價，無償轉讓第一級毒品海洛因（價
    值約1,000元）予鄧文龍。
  (四)林志清基於轉讓禁藥甲基安非他命之犯意，由鄧文龍先於附
    表編號4所示時間，以其持用行動電話門號0000000000號與
    林李坤所有、林志清持用之行動電話門號0000000000號聯絡
    後，於新北市三峽區某處，林志清未取得任何代價，無償轉
    讓禁藥甲基安非他命少許予鄧文龍。
  (五)嗣經警於99年1 月14日查獲鄧文龍另案違反毒品危害防制條
    例案件，經鄧文龍自願供出毒品上游，警方乃於99年2 月3
    日20時0 分許，持本院核發之搜索票至林志清位於新北市○
    ○區○○街48號3 樓居所及王麗秋所有、林志清使用之車號
    4761-YM 號自用小客車上執行搜索，並當場自前開小客車駕
    駛座旁置物箱內扣得第一級毒品海洛因11包（驗餘合計淨重
    ：1.2110公克）、第二級毒品甲基安非他命1 包（驗餘淨重
    ：5.8068公克），始悉上情。
二、案經新北市政府警察局移送臺灣板橋地方法院檢察署檢察官
    偵查起訴。
    理  由
一、證據能力：
  (一)按被告以外之人於審判外之言詞或書面陳述，除法律有規定
    者外，不得作為證據，刑事訴訟法第159 條第1 項定有明文
    。被告林志清及其辯護人否認證人鄧文龍於警詢時供述之證
    據能力。經查：證人鄧文龍於警詢所言，性質上屬於被告林
    志清以外之人於審判外所為之言詞陳述，無證據能力。
  (二)按被告以外之人於審判外之陳述，雖不符前4 條之規定，而
    經當事人於審判程序同意作為證據，法院審酌該言詞陳述或
    書面陳述作成時之情況，認為適當者，亦得為證據。當事人
    或辯護人於法院調查證據時，知有第159 條第1 項不得為證
    據之情形，而未於言詞辯論終結前聲明異議者，視為有前項
    之同意。刑事訴訟法第159 條之5 定有明文。本案言詞辯論
    終結前，除證人鄧文龍於警詢時之證述，被告林志清及其辯
    護人有所爭執外，均不爭執被告以外之人於審判外之言詞陳
    述或書面陳述之證據能力（見本院卷第62頁反面、第111頁
    至第114頁），揆諸上開規定，視為被告已同意上開各該證
    據方法得作為證據，而本院審酌上開各該證據均非非法取得
    之證據，並無證據力明顯過低之情形，復經本院於審判期日
    就上開證據依法進行調查、辯論，依法均有證據能力。
二、訊據被告林志清矢口否認有何販賣第一級毒品海洛因未遂、
    轉讓第一級毒品海洛因及轉讓禁藥甲基安非他命之犯行。經
    查：
  (一)證人鄧文龍於偵查中證述：車號4761-YM號自小客車是被告
    駕駛的，附表編號1 通訊監察譯文（下稱監聽譯文）內容「
    再拿一張」是指其要向被告購買第一級毒品海洛因1,000 元
    ，雙方並約定於被告居所樓下交付第一級毒品海洛因，但等
    了1 個小時等不到被告；附表編號2 監聽譯文內容「帥哥」
    指的是甲基安非他命，「我拿500 還你」是要償還之前向被
    告購買毒品之款項，當天其前往三峽區○○街，坐在被告駕
    駛之車內，由被告交付安非他命予其吸食，被告未向其收取
    任何金錢；附表編號3 監聽譯文內容是其叫被告拿第一級毒
    品海洛因（價值約1,000 元）給其施用，被告無償予其施用
    ，因為被告知道其沒錢償還；附表編號4 監聽譯文內容「帥
    哥」是指甲基安非他命，「一半」是半克之意，「我會拿現
    金還你」，指的是其償還之前向被告借貸之金錢，非購買毒
    品之價金，當天其要求被告給予第一級毒品，被告遂交付一
    點點海洛因予其施用，但未向其收取任何金錢等語綦詳（見
    偵查卷第46至48頁、第136 、137 頁），證人鄧文龍於本院
    審理時雖翻異前詞證稱：「再拿一張」是要向被告借1,000
    元，「帥哥一半」是指要跟被告合資購買，一人出一半，因
    吸毒恍惚才為前開偵查中證詞云云，惟查，其分別於99年2
    月24日、99年11月11日接受檢察官訊問而為證述，經本院查
    詢其前科資料，並未有其於99年2 月24日施用毒品之案件繫
    屬，且其自99年9 月28日起即因另案於法務部矯正署臺北監
    獄臺北分監執行中，此有證人鄧文龍於臺灣高等法院之前案
    紀錄表及在監在押查詢表各1 份在卷可參（見本院卷第11 6
    頁至第121 頁、第71頁），故於99年11月11日接受檢察官訊
    問前，應無吸食毒品之可能，又證人鄧文龍於偵查中所為證
    人結文之簽名尚屬工整，實與證人所稱精神恍惚下所為之簽
    名有所出入，足認證人鄧文龍於本院審理時證稱其於偵查中
    之證詞出於精神恍惚乙節應不可採。又證人就99年2 月24
    日偵查中所為「98年12月16日16時15分之監聽譯文是要向被
    告借500 元」之證述，於本院審理時復為相同之證述（見本
    院卷第109 頁），足見證人於本院審理時僅肯認其於偵查中
    有利於被告之證詞，於偵查中不利於被告之證詞則翻異前詞
    ，此等割裂式之證述，核與常理不符。另提示附表編號3 監
    聽譯文內容時，證人亦思考良久才回答已經忘記，當時有吸
    毒云云，又於詢問其在檢察官面前所言是否屬實時，證人再
    度沈默良久而答稱當時有吸毒，已經忘記云云，顯見證人於
    本院審理時有偏袒被告之情事。又於本院審理期日，證人與
    被告係同時自法務部矯正署臺北監獄臺北分監借提至本院，
    證人本於審理時證稱其與被告借提過程從未交談，惟經執行
    借提之法警表示渠等確有交談情事，並經審判長詢問後，證
    人始改稱其與被告於等待開庭期間有交談，並遭被告責罵等
    語，證人證詞尚有可疑，反觀證人於偵查中具結證述時，較
    接近案發時點，記憶較為清晰，且未與被告有何接觸，心理
    壓力較小，可信性較高，衡諸常情，其證詞應無遭外力影響
    之虞。再觀諸附表編號3 監聽譯文所示「弄1,000 塊來用」
    等語，證人雖於本院審理時證稱係因當時海洛因上癮，很痛
    苦，要向被告借1,000 元去買毒品云云，惟果如被告所言係
    單純借貸，何以該對話之用詞隱諱而與通常用語差距甚大，
    證人證詞顯有可疑，且其本院審理時亦證述其在偵查中所述
    ，有些忘記了，但那時候不會說謊等語明確（見本院卷第
    107 頁）。綜上，證人鄧文龍於本院審理時所為之證詞，應
    為迴護被告之詞，不可採信，其於偵查中之證詞堪予採信。
  (二)又附表編號1至4通訊監察譯文所示之行動電話門號00000000
    00號、0000000000號分別由證人鄧文龍、被告林志清所持用
    ，且被告與證人鄧文龍間有附表所示之對話等事實，均為被
    告所不爭執，且為證人鄧文龍於偵查、本院審理時證述明確
    ，核與證人李林坤於偵查中之證詞相符（分別見本院卷第62
    頁反面、第111頁、偵查卷第46頁、第82頁、第136、137頁
    ），復有本院98年度聲監字第1066號、98年度聲監續字第97
    0號通訊監察書及監聽譯文各1份在卷可參（見偵查卷第9頁
    及其反面、本院卷第85頁至第103頁反面），堪信為真。且
    前開犯罪事實，業經證人鄧文龍於偵查中證述明確，前已述
    及，經核與附表及卷附之監聽譯文內容相符，並有前開證據
    在卷可稽，堪予認定。
  (三)按犯罪之著手，係指行為人為實現犯意而開始實行犯罪構成
    要件之行為而言。毒品危害防制條例第四條第一、二項之販
    賣第一、二級毒品罪，於售賣者與購毒者就買賣毒品之重要
    內容有所表示時，即可認為已經著手實行販賣毒品之行為；
    亦即販賣毒品之犯行，以售賣者與購買者雙方就買賣毒品之
    重要內容有所意思表示而達成契約之合致時，即已著手於販
    賣毒品構成要件之行為，而售賣者已否實際交付毒品，乃該
    項販賣毒品行為是否既遂之問題（最高法院98年度台上字第
    2248號判決意旨參照）。查被告於附表編號1之時間，以其
    使用之行動電話門號0000000000號與證人鄧文龍使用之行動
    電話門號0000000000號通聯，觀諸渠等之監聽譯文及證人鄧
    文龍於偵查中之證詞可知，雙方於電話中已達成以1,000元
    買賣第一級毒品海洛因之合意，並約定於被告居所樓下交付
    毒品，即已就販賣毒品之標的、價金等交易重要事項有意思
    表示之合致，足認已著手實行販賣毒品之構成要件行為。雖
    被告事後未有交付毒品、收取價金而完成交易之情事，惟其
    等既已就買賣毒品交易重要事項磋商交涉達成合意，足認被
    告有販賣第一級毒品海洛因未遂之犯行。
  (四)又按本法所稱禁藥，係指藥品有左列各款情形之一者：一、
    經中央衛生主管機關明令公告禁止製造、調劑、輸入、輸出
    、販賣或陳列之毒害藥品。二、未經核准擅自輸入之藥品。
    但旅客或隨交通工具服務人員攜帶自用藥品進口者，不在此
    限。（以上第一項）前項第二款自用藥品之限量，由中央衛
    生主管機關會同財政部公告之。（以上第二項）」，藥事法
    第22條定有明文。查以，安非他命類（Amphetamine-like）
    藥品，對中樞神經具有強烈興奮作用，服用後會引起不安、
    頭昏、顫抖、亢進性反應、失眠、焦慮、譫妄，並產生耐藥
    性、依賴性、欣慰感等副作用。基於維護國民健康，前經行
    政院衛生署分別於68年7月7日以該署衛署藥字第221433號、
    於69年12月8日以該衛署藥字第301124號公告列為不准登記
    藥品及禁止使用各在案，復經同署於75年7月11日以該署衛
    署藥字第597627號公告安非他命類（Amphetamine-like）藥
    品包括Amphetamine 、Dexamphetamine、Methamphetamine
    與其衍生物之鹽類及製劑，一概禁止使用等情，有上開公告
    可查。則甲基安非他命既經行政院衛生署上開公告列為不准
    登記及禁止使用之藥品，並對國人宣導多年，又被告林志清
    係心智正常之成年男子，對於外界資訊之接收應無障礙，其
    既明知其所轉讓之物為甲基安非他命，屬毒品危害防制條例
    第2 條第2 項第2 款規定之第二級毒品，且係違禁物，自不
    得就甲基安非他命為禁藥等情委為不知，是被告明知「甲基
    安非他命」係第二級毒品，且係禁藥乙節洵堪認定。
  (五)綜上，本件事證明確，被告犯行均堪認定，應予依法論科。
三、按海洛因、甲基安非他命分屬毒品危害防制條例第2條第2項
    第1款、第2款規定之第一、二級毒品，次按犯罪之著手，係
    指行為人為實現犯意而開始實行犯罪構成要件之行為而言，
    查：被告林志清就犯罪事實一(一)之犯行，與鄧文龍於電話中
    就買賣毒品之種類、數量及價額之意思表示均已合致，顯已
    著手於販賣第一級毒品行為，故核被告林志清犯罪事實一(一)
    、(三)所為，各係犯毒品危害防制條例第4 條第6 項、第1 項
    販賣海洛因未遂罪及同條例第8 條第1 項之轉讓第一級毒品
    海洛因罪。被告林志清因販賣第一級毒品海洛因未遂及轉讓
    第一級毒品海洛因而均持有第一級毒品之低度行為，應分別
    為販賣、轉讓之高度行為吸收，不另論罪。又甲基安非他命
    業經行政院衛生署公告列為禁藥管理，同屬藥事法第22條第
    1 項第1 款所稱之禁藥，核被告林志清犯罪事實一(二)、(四)所
    為之轉讓甲基安非他命行為，係犯藥事法第83條第1 項之轉
    讓禁藥罪。此部分轉讓甲基安非他命犯行，雖亦構成毒品危
    害防制條例第8 條第2 項之轉讓第二級毒品罪，然因本案未
    符合毒品危害防制條例所規定任何加重要件，無法定刑加重
    後較藥事法第83條第1 項法定刑為重之情形，藥事法第83條
    第1 項轉讓禁藥罪既為毒品危害防制條例第8 條第2 項轉讓
    第二級毒品罪之後法，且為重法，應優先適用（最高法院98
    年度臺上字第6962號判決要旨參照）。又被告轉讓甲基安非
    他命前之持有行為與之後的轉讓行為，為實質上一罪之階段
    行為，高度之轉讓行為已依藥事法加以處罰，依法律適用完
    整性之法理，其低度之持有行為不能再行割裂適用毒品危害
    防制條例加以處罰（最高法院82年度臺上字第4076號判決參
    照）。又被告所犯上開各罪間，其犯意各別，行為互殊，應
    分論併罰。又被告有如犯罪事實欄所載之前科執行紀錄，有
    臺灣高等法院被告前案紀錄表1 份在卷可憑，其於刑之執行
    完畢後，5 年內故意再犯本件有期徒刑以上之罪，為累犯，
    均應依刑法第47條第1 項之規定加重其刑。又被告就犯罪事
    實一(一)已著手於販賣第一級毒品犯行之實行而不遂，為未遂
    犯，衡諸其犯罪情節，爰依刑法第25條第2 項規定按既遂犯
    之刑減輕之，並依刑法第71條第1 項規定先加後減之。爰審
    酌被告基於營利意圖有償提供毒品，或無償提供毒品予人施
    用，雖有償提供毒品犯行未遂，惟仍助長他人施用毒品之行
    為，且此類行為所生危害，非僅使多數人之生命、身體法益
    受侵害，影響所及甚且危害社會、國家之健全發展，惟念其
    所轉讓之數量零星，且本欲販賣之數量非鉅，又販賣未遂，
    兼衡被告之智識程度、素行及犯後否認犯行等一切情狀，分
    別量處如主文所示之刑，並定其應執行之刑，以資懲儆。
四、按刑罰法令關於沒收之規定，兼採職權沒收主義與義務沒收
    主義。職權沒收，係指法院就屬於被告所有，供犯罪所用、
    預備用或因犯罪所得之物，仍得本於職權斟酌是否宣告沒收
    ，例如刑法第38條第1 項第2 款、第3 款、第3 項前段等規
    定屬之。義務沒收，則又可分為絕對義務沒收與相對義務沒
    收。前者指凡法條有：「不問屬於犯人與否，沒收之」之特
    別規定者屬之，法院就此等物品是否宣告沒收，無斟酌餘地
    ，除已證明滅失者外，不問屬於犯人與否或有無查扣，均應
    宣告沒收，例如刑法第38條第1 項第1 款、第2 項、第200
    條、第205 條、第209 條、第219 條、第266 條第2 項、毒
    品危害防制條例第18條第1 項前段等規定屬之；後者則係指
    供犯罪所用、預備用或因犯罪所得，以屬於被告所有者為限
    ，始應予以沒收，例如毒品危害防制條例第19條第1 項前段
    是（最高法院96年度台上字第7069號判決參照）。扣案之米
    黃色透明結晶1 包（淨重5.8070公克，因鑑驗取樣0.0002公
    克，驗餘合計淨重為5.8068公克）、白色粉末11包（合計淨
    重為1.2130公克，因鑑驗取樣0.0020公克，驗餘合計淨重為
    1.2110公克），經鑑定結果分別含有第二級毒品甲基安非他
    命、第一級毒品海洛因成分，此有交通部民用航空局航空醫
    務中心99年3 月5 日航藥鑑字第0991313 號鑑定書1 份在卷
    可查（見偵查卷第60頁），係當場查獲之毒品，及前開第二
    級毒品甲基安非他命之外包裝袋1 只、第一級毒品海洛因之
    外包裝袋11只，均係用於包裹毒品，防其裸露、潮濕，便於
    持有、施用，雖屬被告所有，惟均非供本件犯罪所用之物，
    此為被告陳明在卷（見本院卷第62頁），及未扣案含門號00
    00000000號SIM 卡1 枚及該SIM 卡所配合使用之行動電話1
    支，雖係供被告聯絡本件犯罪所用之物，然查該門號申辦人
    為林李坤，此有該門號申登人資料1份 在卷可稽（見偵查卷
    第68頁），是該門號之SIM 卡，非被告所有之物，另該SIM
    卡所配合使用之行動電話亦未扣案，且無證據足認係被告所
    有之物，又前開物品除第一、二級毒品共12包為違禁物，宜
    由檢察官另行處理外，均非違禁物，爰均不宣告沒收，附此
    敘明。
據上論斷，應依刑事訴訟法第299 條第1 項前段，毒品危害防制
條例第4 條第6 項、第1 項、第8 條第1 項，藥事法第83條第1
項，刑法第11條前段、第25條第2 項、第47條第1 項、第51條第
5款，判決如主文。
本案經檢察官姜麗君到庭執行職務。
中    華    民    國   100    年    4     月    22    日
              刑事第十四庭  審判長法  官  吳幸娥
                                  法  官  廖欣儀
                                  法  官  傅明華
上列正本證明與原本無異。
如不服本判決應於收受判決後10日內向本院提出上訴書狀，並應
敘述具體理由；其未敘述上訴理由者，應於上訴期間屆滿後20日
內向本院補提理由書（均須按他造當事人之人數附繕本）「切勿
逕送上級法院」。
                                   書記官  蔡一如
中    華    民    國   100    年    4     月    22    日
附錄本案論罪科刑法條：
毒品危害防制條例第4 條
製造、運輸、販賣第一級毒品者，處死刑或無期徒刑；處無期徒
刑者，得併科新臺幣2 千萬元以下罰金。
製造、運輸、販賣第二級毒品者，處無期徒刑或7 年以上有期徒
刑，得併科新臺幣1 千萬元以下罰金。
製造、運輸、販賣第三級毒品者，處5 年以上有期徒刑，得併科
新臺幣7 百萬元以下罰金。
製造、運輸、販賣第四級毒品者，處3 年以上10年以下有期徒刑
，得併科新臺幣3 百萬元以下罰金。
製造、運輸、販賣專供製造或施用毒品之器具者，處1 年以上7
年以下有期徒刑，得併科新臺幣1 百萬元以下罰金。
前5 項之未遂犯罰之。
毒品危害防制條例第8條
轉讓第一級毒品者，處 1 年以上 7 年以下有期徒刑，得併科新
臺幣 1 百萬元以下罰金。
轉讓第二級毒品者，處 6 月以上 5 年以下有期徒刑，得併科新
臺幣 70 萬元以下罰金。
轉讓第三級毒品者，處 3 年以下有期徒刑，得併科新臺幣 30
萬元以下罰金。
轉讓第四級毒品者，處 1 年以下有期徒刑，得併科新臺幣 10
萬元以下罰金。
前四項之未遂犯罰之。
轉讓毒品達一定數量者，加重其刑至二分之一，其標準由行政院
定之。
藥事法第83條
明知為偽藥或禁藥，而販賣、供應、調劑、運送、寄藏、牙保、
轉讓或意圖販賣而陳列者，處7 年以下有期徒刑，得併科新臺幣
5 百萬元以下罰金。
犯前項之罪，因而致人於死者，處7 年以上有期徒刑，致重傷者
，處3 年以上12年以下有期徒刑。
因過失犯第1 項之罪者，處2 年以下有期徒刑、拘役或科新臺幣
30萬元以下罰金。
第1 項之未遂犯罰之。
附表一
┌─────────────────────────────────┐
│監聽譯文                                                          │
├─┬──────┬─┬───┬───┬──────────────┤
│編│日 期 時 間 │聯│監察:A│對方:B│談   話   內   容   譯   文 │
│號│            │絡│姓名及│姓名及│                            │
│  │            │方│電話號│電話號│                            │
│  │            │向│碼    │碼    │                            │
├─┼──────┼─┼───┼───┼──────────────┤
│1 │98/12/1     │→│鄧文龍│林志清│A：再拿l張，你在哪？        │
│  │19：43：56  │  │092522│095554│B：我在X福橋這裡。          │
│  │（板檢99年度│  │27442 │1785  │A：我在你家這邊。           │
│  │偵字第5228號│  │      │      │B：我馬上回去。             │
│  │第9頁）     │  │      │      │                            │
├─┼──────┼─┼───┼───┼──────────────┤
│2 │98/12/12    │→│同上  │同上  │A：帥哥有沒有？我拿500 還你 │
│  │4：25：27   │  │      │      │   。                       │
│  │（同上偵查卷│  │      │      │B：你在哪？                 │
│  │第9 頁）    │  │      │      │A：山上。                   │
│  │            │  │      │      │B：來呀。                   │
│  │            │  │      │      │A：到了打給你。             │
│  ├──────┼─┼───┼───┼──────────────┤
│  │98/12/12    │→│同上  │同上  │A：你在哪？                 │
│  │4：40：41   │  │      │      │B：「同窗」前面啦。         │
│  │（同上偵查卷│  │      │      │A：喔。                     │
│  │第9 頁）    │  │      │      │                            │
├─┼──────┼─┼───┼───┼──────────────┤
│3 │98/12/17    │←│同上  │同上  │B：怎樣？                   │
│  │19：48：32  │  │      │      │A：老大，弄1000塊來用。     │
│  │（同上偵查卷│  │      │      │B：好。                     │
│  │第9 頁反面）│  │      │      │                            │
├─┼──────┼─┼───┼───┼──────────────┤
│4 │98/12/20    │→│同上  │同上  │A：我要到礁溪了。           │
│  │20：32：26  │  │      │      │B：喔。                     │
│  │（同上偵查卷│  │      │      │A：你準備帥哥一半好不好？我 │
│  │第9頁反面） │  │      │      │   會拿現金給你。           │
└─┴──────┴─┴───┴───┴──────────────┘